臺灣新竹地方法院刑事判決　　　　　　　　　　　　　九十一年度交訴字第一八號
　　公　訴　人　臺灣新竹地方法院檢察署檢察官
　　被　　　告　乙○○
右列被告因公共危險案件，經檢察官提起公訴（九十年度偵字第七三八九號），本院
判決如左︰
    主  文
乙○○服用酒類，不能安全駕駛動力交通工具而駕駛，處拘役伍拾伍日，如易科罰金
，以參佰元折算壹日。又駕駛動力交通工具肇事，致人受傷而逃逸，處有期徒刑柒月
。均緩刑貳年，緩刑期間付保護管束。
    事  實
一、乙○○於民國九十年十二月十四日傍晚某時，在新竹縣竹北市某處飲用啤酒，已
    因飲酒而處於不能安全駕駛動力交通工具之狀態，竟仍駕駛車號５Ｐ─０８０２
    號自小客車上路，欲前往竹東鎮訪友，惟於當日晚上九時四十分許，途經新竹縣
    竹北市○○路經國橋由北向南外側車道處，因酒醉駕車失控擦撞行經該處由甲○
    ○所駕駛車號５Ｈ─５６５６號自小客車，造成甲○○受有左臉、左肩鈍傷之傷
    害（過失傷害部分未據告訴），詎乙○○於駕車肇事後，竟未下車救護傷患，反
    而逕行駕車逃離現場，嗣於當日二十三時許，在新竹縣竹北市○○路四八二號福
    特汽車修理廠，經警循線在修理廠查獲乙○○，於當晚十一時三十分許檢測其吐
    氣所含酒精成份為每公升零點四八毫克而查獲上情。
二、案經新竹縣警察局竹北分局報請臺灣新竹地方法院檢察署檢察官偵查起訴。
    理  由
一、
（一）酒後不能安全駕駛部分：
    訊據被告乙○○對於前揭於九十年十二月十四日傍晚某時，在新竹縣竹北市某處
    飲用啤酒後，不能安全駕駛而仍於當晚九時四十分許駕車之事實坦承不諱，且被
    告於查獲時吐氣所含酒精成份為每公升零點四八毫克，則推算被告於當晚九時四
    十分駕車時之吐氣所含酒精成份為每公升零點五八至零點六六毫克，有酒精濃度
    測試單、刑法第一百八十五條之三案件測試觀察紀錄表等附於偵查卷第十二、十
    三頁，及法務部法醫研究所九十一年二月十五日法醫毒字第０九一００００三九
    八號函可稽。被告自白與事實相符堪予採信，此部分事證已明，被告犯行應堪認
    定。
（二）駕車肇事逃逸部分：
    訊據被告固不否認右開駕車行經新竹縣竹北市經國橋由北向南外側車道處與證人
    即被害人甲○○所駕車輛發生車禍後，未停下處理反而離開肇事現場之事實，惟
    矢口否認有何肇事逃逸犯行，辯稱；伊當時以為是撞到安全島，並不知有撞到證
    人之車輛云云。經查：被告駕駛車輛與證人之車輛發生車禍，而致證人受有左臉
    、左肩鈍傷之傷害，業經證人供述，並有道路交通事故調查報告表、診斷證明書
    、車輛照片八張、和解書在卷可稽（見偵查卷第十頁、第十四至十九頁），堪信
    為真實；次查：被告對於本件係肇事後心虛而逃逸，已於警訊中供稱：「（問：
    你駕車發生肇事後為何未下車察看及救護傷患或報警處理及其他必要措施？）因
    我當時有喝酒又發生肇事很緊張一時不知該如何，故而發動車輛逃逸。」（見偵
    查卷第六頁），雖於檢察官偵訊時供稱：「：：我不知自己撞到何物，等我原地
    轉完圈子車子熄火後，我再啟動車子，我沒看到什麼東西，就繼續往前開」（見
    偵查卷第二十四頁），及於本院審理時供稱：「（問：肇事後為何要逃逸？）我
    看到車子左方有受損認為是撞到安全島所致。」，但本件車禍發生後，被告之車
    輛係停在證人車輛的後方一節，業據證人到庭證述：「：：當時被告撞到我車子
    左邊即駕駛座的車門，所以我就失控撞到護欄，我踩煞車熄火停下來看到被告的
    車在我後方打轉，被告並沒有下車就直接開車走掉，開走時有經過我的車。」，
    而被告與證人已達成和解，業如前述，證人當無誣陷被告之必要；再查：被告之
    車輛因本件車禍，右前車燈燈殼破裂遺留於現場，引擎蓋凸起，有照片四張可佐
    證（偵卷第十七、十八頁參見），足見當時雙方撞擊之力道非輕，被告顯無不知
    撞及車輛之可能，其辯稱不知撞到他人車輛，委不足採；綜上，此部分亦事證明
    確而犯行堪予認定。
二、核被告乙○○所為，係分別犯刑法第一百八十五條之三之酒後不能安全駕駛罪及
    第一百八十五條之四之駕車肇事逃逸罪。被告所犯上開二罪，犯意各別，罪名有
    異，應分論併罰。爰審酌被告無視酒後不得駕車之禁令，於飲用酒類不能安全駕
    駛動力交通工具之情形下，仍駕駛動力交通工具，危害行車安全，並造成證人受
    傷，實屬不該，惟考量其素行良好，犯罪後尚知坦承酒後駕車犯行，惟否認肇事
    逃逸犯行，態度普通，於偵查中已與證人達成和解，有和解書附於偵查卷第十九
    頁等一切情狀，各量處如主文所示之刑，酒後駕車部分並諭知易科罰金之折算標
    準。另被告前未曾受有期徒刑以上刑之宣告，有臺灣高等法院被告全國前案紀錄
    表一份在卷為憑，被告經此偵審程序當已知所警惕而無再犯之虞，本院認前開宣
    告之刑暫無執行之必要，爰併宣告緩刑二年，並付保護管束，以啟自新。
三、據上論斷，應依刑事訴訟法第二百九十九條第一項前段，刑法第一百八十五條之
    三、第一百八十五條之四、第四十一條第一項、第七十四條第一款、第九十三條
        第一項，罰金罰鍰提高標準條例第二條，判決如主文。
本案經檢察官吳金棟到庭執行職務。
中      華      民      國    九十一    年      三      月    二十二    日
                              臺灣新竹地方法院交通法庭
                                      法    官
如不服本判決，應於判決送達後十日內向本院提出上訴狀（應附繕本），上訴於臺灣
高等法院。
右正本證明與原本無異。
                                      書 記 官  吳尚文
中      華      民      國    九十一    年      三      月    二十二    日
附錄本案論罪科刑法條：
刑法第一百八十五條之三
服用毒品、麻醉藥品、酒類或其他相類之物，不能安全駕駛動力交通工具而駕駛者，
處一年以下有期徒刑、拘役或三萬元以下罰金。
刑法第一百八十五條之四：
駕駛動力交通工具肇事，致人死傷而逃逸者，處六月以上五年以下有期徒刑。
